【裁判字號】    98,訴,942
【裁判日期】    981126
【裁判案由】    違反毒品危害防制條例
【裁判全文】
臺灣嘉義地方法院刑事判決               98年度訴字第942號
公  訴  人  臺灣嘉義地方法院檢察署檢察官
被      告  甲○○
上列被告因違反毒品危害防制條例案件，經檢察官提起公訴（98
年度毒偵字第1450號），被告於準備程序中就被訴事實為有罪之
陳述，經本院合議庭裁定由受命法官改依簡式程序審理，判決如
下：
    主  文
甲○○施用第一級毒品，累犯，處有期徒刑捌月。
    犯罪事實
一、甲○○前因施用毒品案件，經送觀察、勒戒後，認無繼續施
    用毒品之傾向，於民國91年1 月29日執行完畢釋放，並由臺
    灣嘉義地方法院檢察署檢察官以98年度毒偵字第1187號為不
    起訴處分確定。又因施用毒品案件，經本院分別以91年度訴
    字第380 號判決判處有期徒刑7 月、92年度訴字第391 號判
    決判處有期徒刑1 年確定，甫於94年2 月3 日縮刑期滿假釋
    出監，並付保護管束，於94年6 月22日保護管束期滿，假釋
    未經撤銷，以已執行完畢論。詎猶不知悔改，基於施用第一
    級毒品海洛因（以下簡稱海洛因）之犯意，於98年7 月31日
    13時許，在嘉義市○○路○ 段62巷6 號住處，以將海洛因置
    入針筒加水混合注入體內之方式，施用海洛因1 次。嗣警經
    其同意採集尿液送驗後，確認檢驗結果呈嗎啡陽性反應，始
    悉上情。
二、案經台南縣警察局白河分局報告臺灣嘉義地方法院檢察署檢
    察官偵查起訴。
    理  由
一、本件係經被告甲○○於準備程序當庭表示認罪，而經本院裁
    定以簡式審判程序加以審理，則依據刑事訴訟法第273 條之
    2 、同法第159 條第2 項之規定，不適用傳聞法則有關限制
    證據能力之相關規定，合先敘明。
二、上揭犯罪事實，業據被告甲○○迭於警詢、偵查中及本院審
    理中坦承不諱；又被告於98年8 月1 日15時36分許，經警得
    其同意採尿送驗，其結果呈嗎啡陽性（按施用海洛因後，經
    人體之水解代謝作用，會呈嗎啡陽性反應）反應等情，有長
    榮大學確認報告（檢體編號為：098B059 號）、犯罪嫌疑人
    尿液採驗作業管制紀錄清冊各1 份在卷足憑，是被告上揭自
    白核與事實相符，應堪採信。另毒品危害防制條例第20條就
    施用毒品者，祇於「初犯」及「5 年後再犯」2 種情形，有
    其追訴條件之限制，即須於初犯經觀察、勒戒或強制戒治釋
    放後，5 年內均無施用毒品之行為，始能認其前所實施之觀
    察、勒戒或強制戒治已足遮斷毒癮，而得於5 年後再犯時，
    再予適用初犯之規定，重行觀察、勒戒等程序。倘5 年內已
    經再犯，被依法追訴處罰，縱其第3 次（或第3 次以上）施
    用毒品之時間在初犯釋放5 年以後，即與「5 年後再犯」之
    情形有別，且因已於「5 年內再犯」，顯見其再犯率甚高，
    原實施觀察、勒戒或強制戒治，已無法收其實效，而無5 年
    戒斷期之存在，自無再經觀察、勒戒及強制戒治之必要，應
    得逕行追訴處罰。本件被告前因施用毒品案件，經裁定送觀
    察勒戒後，於91年1 月29日執行完畢釋放，其於釋放後5 年
    內仍分別於91年3 月27日凌晨2 時許起至同年4 月9 日10時
    許、92年4 月間某日起至同年5 月28日某時止，連續施用海
    洛因，分別經本院以91年度訴字第380 號判決判處有期徒刑
    7 月、92年度訴字第391 號判決判處有期徒刑1 年確定等情
    ，有臺灣高等法院被告前案紀錄表1 份附卷可稽。是被告既
    曾於「5 年內再犯」，且經法院判處罪刑確定，揆諸上開說
    明，本件被告施用海洛因之犯行，雖係於其前受觀察勒戒執
    行完畢釋放5 年後再犯，仍得依毒品危害防制條例第23條第
    2 項之規定，予以追訴處罰。從而，本件事證明確，被告施
    用第一級毒品海洛因之犯行，洵堪認定，應依法論科。
三、查海洛因為毒品危害防制條例第2 條第2 項第1 款所定之第
    一級毒品，核被告甲○○所為，係犯毒品危害防制條例第10
    條第1 項之施用第一級毒品罪。被告施用前持有海洛因之低
    度行為，應為施用之高度行為所吸收，不另論罪。又被告前
    因施用毒品案件，經本院分別以91年度訴字第380 號判決判
    處有期徒刑7 月、92年度訴字第391 號判決判處有期徒刑1
    年確定，甫於94年2 月3 日縮刑期滿假釋出監，並付保護管
    束，於94年6 月22日保護管束期滿，假釋未經撤銷，以已執
    行完畢論等情，業如前述，並有上揭前案紀錄表附卷足參，
    其受有期徒刑之執行完畢後5 年內，故意再犯本件有期徒刑
    以上之罪，為累犯，應依刑法第47條第1 項之規定加重其刑
    。爰審酌被告素行非佳，且施用毒品後曾經觀察勒戒，猶未
    知所警惕仍接連施用海洛因，並經論罪科刑後，進而再犯本
    案，足見其未徹底戒除施用毒品，惟念及施用毒品本質上係
    戕害自身健康之行為，尚未嚴重破壞社會秩序或侵害他人權
    益，及被告坦承犯行、犯後態度尚屬良好，並協助販賣毒品
    案之偵查等一切情狀，量處如主文所示之刑，以資儆懲。
據上論斷，應依刑事訴訟法第273 條之1 第1 項、第299 條第1
項前段，毒品危害防制條例第10條第1 項，刑法第11條前段、第
47條第1 項，判決如主文。
本案經檢察官侯德人到庭執行職務。
中    華    民    國    98    年    11    月    26    日
                  刑事第一庭    法  官  張志偉
以上正本證明與原本無異。
如不服本判決應於收受判決後10日內向本院提出上訴書狀，並應
敘述具體理由；其未敘述上訴理由者，應於上訴期間屆滿後20日
內向本院補提理由書（均須按他造當事人之人數附繕本）「切勿
逕送上級法院」。
中    華    民    國    98    年    11    月    26    日
                                 書記官 張子涵
附錄法條；
毒品危害防制條例第10條第1 項
施用第一級毒品者，處 6 月以上 5 年以下有期徒刑。

司法院資訊處製作；財團法人民間司法改革基金會備份。
